---
title: "SYNTAX GARCH KURS TERBARU"
output: html_document
date: "2025-02-06"
---


```{r message=FALSE, warning=FALSE}
library(readxl)
library(lmtest)
library(forecast)
library(tseries)
library(TTR)
library("graphics")
library("TSA")
library(aTSA)
library(FinTS)
library(fGarch)
library(rugarch)
library(tibble)
library(janitor)
library(imputeTS)
```

```{r}
setwd("D:\\S2 Statistika dan Sains Data\\Tesis\\Persyntax an\\SYNTAX TESIS")
```

# FULL KURS

```{r}
#import data
kurs<-read.csv("Kurs Terbaru.csv",header=T,sep=';')
CPO<-read.csv("CPO Terbaru.csv",header=T,sep = ';')
kurs
CPO
```


## Definisi Variabel

```{r}
library(xts)
kurs$Tanggal.Kurs <- as.Date(kurs$Tanggal.Kurs)
kurs <- as.xts(kurs [, -1], order.by = kurs$Tanggal.Kurs)
```

```{r}
head(kurs)
```

```{r}
plot(ts(kurs),main="")
```


## Eksplorasi Data
```{r}
summary(kurs)
```

```{r}
kurs <- ts(kurs)

par(mfrow=c(2,2))
ts.plot(kurs, col="black", xlab = "(c)")
points(kurs, pch = 20, col = "black")
```
Berdasarkan time series plot tersebut terdapat perubahan nilai tengah dan perubahan ragam yang jelas dari waktu ke waktu. Hal ini berarti waktu pengamatan diduga berpengaruh terhadap rata-rata dan ragam dari data. Oleh karena itu, dapat dikatakan bahwa data deret waktu tersebut stasioner dalam rata-rata dan ragam. Penyataan ini dapat didukung melalui uji statistik Augmented Dickey-Fuller (ADF-Test).

```{r}
#Uji Stasioneritas Augmented Dickey-Fuller
adf.test(kurs)
```
Hipotesis:
$H_0$ : deret tidak stasioner
$H_1$ : deret stasioner

Pada hasil output di atas, diperoleh hasil bahwa nilai $p_{value}$ untuk return jual maksimum dan return beli maksimum = 0.01 < $\alpha$ = 0.05. Hal ini berarti $H_0$ ditolak sehingga dapat dikatakan bahwa deret stasioner.

## Stasioner Terhadap Ragam
```{r}
lamda3=BoxCox.lambda(kurs);lamda3
```

## Pembagian Data Latih & Data Uji

```{r}
#import data
kurs<-read.csv("Kurs Terbaru.csv",header=T,sep=';')
kurs
```

```{r}
#install.packages("rsample")
library(rsample)
library(tidymodels)
library(tidyverse)
library(dplyr)
library(timetk)
splits.kurs <- initial_time_split(kurs,prop = 0.8)

train.kurs <- training(splits.kurs)
test.kurs <- testing(splits.kurs)

# Visualise the Splits
splits.kurs %>% 
  tk_time_series_cv_plan() %>% 
  plot_time_series_cv_plan(.date_var = Tanggal.Kurs,
                           .value = Kurs)
```


```{r}
summary(train.kurs)
```

### Membangun Model dari Data Latih
```{r}
kurs.tr<-train.kurs[,2]
```

```{r}
#identifikasi model MA(q) dengan plot ACF
par(mfrow=c(2,2))
acf(kurs.tr, lag.max=30, xlab = "(c)")
```

```{r}
#identifikasi model AR(p) dengan plot PACF
par(mfrow=c(2,2))
pacf(kurs.tr, lag.max=30,  xlab = "(c)")
```

```{r}
auto.arima(kurs.tr)
```


## TEST HETEROSKEDASTISITAS DATA RETURN
```{r}
#Return kurs
for (i in 1:20) {
  ArchTest <- ArchTest(kurs.tr, lags=i, demean=TRUE)
  cat("P Value LM Test lag ke", i,"adalah" , ArchTest$p.value, "\n") }
```

## Pemodelan GARCH SQUARED RETURN KURS FULL

### MODEL GARCH(1,0)

```{r}
# Model GARCH(1,0)

library(rugarch)

# Load the training and testing data
kurs.tr <- train.kurs[, 2]
kurs.ts <- test.kurs[, 2]

# Check the length of the training data
n_total <- length(kurs.tr)
cat("Total data length: ", n_total, "\n")

# Define the number of out-of-sample points for fitting
n_out <- length(kurs.ts)
cat("Out-sample data length: ", n_out, "\n")

# Define the GARCH(1,0) model
garch0F <- ugarchspec(mean.model = list(armaOrder = c(0,0), include.mean = FALSE),
                     variance.model = list(model = "sGARCH", garchOrder = c(1,0)),
                     distribution.model = "norm")

# Fit the model
garch0Fa <- ugarchfit(spec = garch0F, data = kurs.tr, out.sample = n_out)
print(garch0Fa)
```


```{r}
# MODEL GARCH (1,0)
# Ensure n.roll is within the bounds of out-sample data
n_roll <- min(3, n_out)

# Number of steps ahead for the forecast
n_ahead <- n_out

# Forecast
fore0.kurs <- ugarchforecast(garch0Fa, n.ahead = n_ahead, n.roll = n_roll)
print(fore0.kurs)

# Extract conditional variances
sigma_forecast0F <- sigma(fore0.kurs)

# Calculate MSE for training and testing periods
sigma_fitted0F <- sigma(garch0Fa)
mse_train0F <- mean((kurs.tr[1:(n_total - n_out)] - sigma_fitted0F)^2)

# Ensure lengths are consistent
cat("Length of sigma_fitted: ", length(sigma_fitted0F), "\n")
cat("Length of sigma_forecast: ", length(sigma_forecast0F), "\n")
cat("Length of kurs full.tr: ", length(kurs.tr), "\n")

# Assuming the last n_out points are for testing
kurs.test <- kurs.ts
cat("Length of kurs full.test: ", length(kurs.test), "\n")

# Calculate MSE for testing
mse_test0F <- mean((kurs.test - sigma_forecast0F)^2)

cat("MSE Pelatihan: ", mse_train0F, "\n")
cat("MSE Pengujian: ", mse_test0F, "\n")

# Plot results
par(mfrow = c(2, 1))
plot(sigma_fitted0F, type = "l", col = "blue", main = "Varians Kondisional (Pelatihan)", ylab = "Varians", xlab = "Waktu")
plot(sigma_forecast0F, type = "l", col = "red", main = "Forecast Varians Kondisional (Pengujian)", ylab = "Varians", xlab = "Waktu")

# Optional: Plot actual vs. forecast for the testing period
plot(kurs.test, type = "l", col = "black", main = "Actual vs Forecasted Squared Returns (Pengujian)", ylab = "Squared Returns", xlab = "Waktu")
lines(sigma_forecast0F, col = "red")
legend("topright", legend = c("Actual", "Forecasted"), col = c("black", "red"), lty = 1)

```

```{r}
length(sigma_fitted0F)
```

```{r}
# GARCH (1,0)
library(rugarch)

# Load the training and testing data
kurs.tr <- train.kurs[, 2]
kurs.ts <- test.kurs[, 2]

# Check the length of the training data
n_total <- length(kurs.tr)
cat("Total data length: ", n_total, "\n")

# Define the number of out-of-sample points for fitting
n_out <- length(kurs.ts)
cat("Out-sample data length: ", n_out, "\n")

# Define the GARCH(1,0) model
garch0Ff <- ugarchspec(mean.model = list(armaOrder = c(0,0), include.mean = FALSE),
                     variance.model = list(model = "sGARCH", garchOrder = c(1,0)),
                     distribution.model = "norm")

# Fit the model using the entire training data
garch0Faf <- ugarchfit(spec = garch0Ff, data = kurs.tr)
print(garch0Faf)

# Predict the conditional variances for the training data
sigma_fitted0Ff <- sigma(garch0Faf)

# Forecast out-of-sample variances
fore0.kursfull <- ugarchforecast(garch0Faf, n.ahead = n_out)
sigma_forecast0Ff <- sigma(fore0.kursfull)

# Ensure lengths are consistent
cat("Length of sigma_fitted: ", length(sigma_fitted0Ff), "\n")
cat("Length of sigma_forecast: ", length(sigma_forecast0Ff), "\n")
cat("Length of kurs full.tr: ", length(kurs.tr), "\n")

# Calculate MSE for the training period
mse_train0Ff <- mean((kurs.tr - sigma_fitted0Ff)^2)

# Calculate MSE for the testing period
mse_test0Ff <- mean((kurs.ts - sigma_forecast0Ff)^2)

cat("MSE Pelatihan: ", mse_train0Ff, "\n")
cat("MSE Pengujian: ", mse_test0Ff, "\n")


# Plot results
par(mfrow = c(3, 1))
plot(sigma_fitted0Ff, type = "l", col = "blue", main = "Varians Kondisional (Pelatihan)", ylab = "Varians", xlab = "Waktu")
plot(sigma_forecast0Ff, type = "l", col = "red", main = "Forecast Varians Kondisional (Pengujian)", ylab = "Varians", xlab = "Waktu")
lines(c(rep(NA, length(sigma_fitted0Ff)), sigma_forecast0Ff), col = "red")
legend("topright", legend = c("Fitted", "Forecasted"), col = c("blue", "red"), lty = 1)

# Optional: Plot actual vs. forecast for the testing period
plot(kurs.ts, type = "l", col = "black", main = "Actual vs Forecasted Squared Returns (Pengujian)", ylab = "Squared Returns", xlab = "Waktu")
lines(sigma_forecast0Ff, col = "red")
legend("topright", legend = c("Actual", "Forecasted"), col = c("black", "red"), lty = 1)

```

```{r}
length(sigma_fitted0Ff)
length(sigma_forecast0Ff)
length(kurs.tr)
```

```{r}
#menyimpan nilai fitted dan validasi
library(foreign)
fitted.kurs.full<-write.csv(sigma_fitted0Ff,"D:\\S2 Statistika dan Sains Data\\Tesis\\Persyntax an\\SYNTAX TESIS\\fitted.kurs.full.csv")
forecast.kurs.full<-write.csv(sigma_forecast0Ff,"D:\\S2 Statistika dan Sains Data\\Tesis\\Persyntax an\\SYNTAX TESIS\\forecast.kurs.full.csv")
actual.train.kurs.full<-write.csv(kurs.tr,"D:\\S2 Statistika dan Sains Data\\Tesis\\Persyntax an\\SYNTAX TESIS\\kurs training.csv")
actual.test.kurs.full<-write.csv(kurs.ts,"D:\\S2 Statistika dan Sains Data\\Tesis\\Persyntax an\\SYNTAX TESIS\\kurs testing.csv")
```

### MODEL GARCH (1,1)

```{r}
## MODEL GARCH (1,1)
library(rugarch)

# Load the training and testing data
kurs.tr <- train.kurs[, 2]
kurs.ts <- test.kurs[, 2]

# Check the length of the training data
n_total <- length(kurs.tr)
cat("Total data length: ", n_total, "\n")

# Define the number of out-of-sample points for fitting
n_out <- length(kurs.ts)
cat("Out-sample data length: ", n_out, "\n")

# Define the GARCH(1,1) model
garch1F <- ugarchspec(mean.model = list(armaOrder = c(0,0), include.mean = FALSE),
                     variance.model = list(model = "sGARCH", garchOrder = c(1,1)),
                     distribution.model = "norm")

# Fit the model
garch1Fa <- ugarchfit(spec = garch1F, data = kurs.tr, out.sample = n_out)
print(garch1Fa)
```

```{r}
# MODEL GARCH (1,1)
# Ensure n.roll is within the bounds of out-sample data
n_roll <- min(3, n_out)

# Number of steps ahead for the forecast
n_ahead <- n_out

# Forecast
fore1.kurs <- ugarchforecast(garch1Fa, n.ahead = n_ahead, n.roll = n_roll)
print(fore1.kurs)

# Extract conditional variances
sigma_forecast1F <- sigma(fore1.kurs)

# Calculate MSE for training and testing periods
sigma_fitted1F <- sigma(garch1Fa)
mse_train1F <- mean((kurs.tr[1:(n_total - n_out)] - sigma_fitted1F)^2)

# Ensure lengths are consistent
cat("Length of sigma_fitted: ", length(sigma_fitted1F), "\n")
cat("Length of sigma_forecast: ", length(sigma_forecast1F), "\n")
cat("Length of kurs full.tr: ", length(kurs.tr), "\n")

# Assuming the last n_out points are for testing
kurs.test <- kurs.ts
cat("Length of kurs full.test: ", length(kurs.test), "\n")

# Calculate MSE for testing
mse_test1F <- mean((kurs.test - sigma_forecast1F)^2)

cat("MSE Pelatihan: ", mse_train1F, "\n")
cat("MSE Pengujian: ", mse_test1F, "\n")
```

```{r}
plot(garch1Fa,which='all')
```

```{r}
# Mengambil data volatilitas bersyarat dari model GARCH yang dihasilkan
conditional_volatility <- sigma(garch1Fa)

# Menampilkan volatilitas bersyarat
print(conditional_volatility)
```

```{r}
# Membuat plot volatilitas bersyarat
plot(conditional_volatility, type = 'l', col = 'blue', 
     main = "Conditional Volatility (Standard Deviation)",
     xlab = "Time", ylab = "Volatility")
```

```{r}

# Plot results
par(mfrow = c(2, 1))
plot(sigma_fitted1F, type = "l", col = "blue", main = "Varians Kondisional (Pelatihan)", ylab = "Varians", xlab = "Waktu")
plot(sigma_forecast1F, type = "l", col = "red", main = "Forecast Varians Kondisional (Pengujian)", ylab = "Varians", xlab = "Waktu")

# Optional: Plot actual vs. forecast for the testing period
plot(kurs.test, type = "l", col = "black", main = "Actual vs Forecasted Squared Returns (Pengujian)", ylab = "Squared Returns", xlab = "Waktu")
lines(sigma_forecast1F, col = "red")
legend("topright", legend = c("Actual", "Forecasted"), col = c("black", "red"), lty = 1)
```

```{r}
# Plot tanpa sumbu y
plot(kurs.ts, type = "l", col = "black", 
     main = "Actual vs Forecasted Squared Returns (Pengujian)", 
     ylab = "Squared Returns", xlab = "Waktu", 
     axes = FALSE)

# Menambahkan sumbu y dan x
axis(1)  # Menambahkan sumbu x
axis(2, at = seq(min(kurs.ts) - 0.1, max(kurs.ts) + 0.1, by = 0.1))  # Menambahkan sumbu y dengan rentang yang diperbesar

# Menambahkan grid (opsional)
grid()

# Menambahkan garis dan legenda
lines(sigma_forecast1F, col = "red")
legend("topright", legend = c("Aktual", "Diramalkan"), col = c("black", "red"), lty = 1)
```

```{r}
# Muat pustaka yang diperlukan
library(rugarch)

# Muat data pelatihan dan pengujian
kurs.tr <- train.kurs[, 2]
kurs.ts <- test.kurs[, 2]  # Data squared returns

# Definisikan model GARCH(1,1)
garch1F <- ugarchspec(mean.model = list(armaOrder = c(0,0), include.mean = FALSE),
                     variance.model = list(model = "sGARCH", garchOrder = c(1,1)),
                     distribution.model = "norm")

# Fit model
garch1Fa <- ugarchfit(spec = garch1F, data = kurs.tr)
print(garch1Fa)

# Jumlah langkah ke depan untuk ramalan
n_ahead <- length(kurs.ts)

# Forecast
fore1.kurs <- ugarchforecast(garch1Fa, n.ahead = n_ahead)
print(fore1.kurs)

# Ekstrak varians kondisional yang diramalkan
sigma_forecast1F <- sigma(fore1.kurs)  # Ini memberikan squared forecast

# Pastikan panjang sigma_forecast1F sama dengan panjang kurs.ts
if (length(sigma_forecast1F) != length(kurs.ts)) {
  stop("Panjang sigma_forecast1F tidak sama dengan panjang kurs.ts")
}

# Menentukan rentang sumbu y secara manual
ylim_min <- min(c(kurs.ts, sigma_forecast1F), na.rm = TRUE)
ylim_max <- max(c(kurs.ts, sigma_forecast1F), na.rm = TRUE)

# Plot hasil
par(mfrow = c(1, 1))

plot(kurs.ts, type = "l", col = "black", 
     main = "Actual vs Forecasted Squared Returns (Pengujian)", 
     ylab = "Squared Returns", xlab = "Waktu", 
     ylim = c(ylim_min - 1e-11, ylim_max + 1e-11))  # Mengatur rentang sumbu y

# Tambahkan garis forecast
lines(sigma_forecast1F, col = "red")

# Tambahkan legenda
legend("topright", legend = c("Aktual", "Diramalkan"), col = c("black", "red"), lty = 1)

```


```{r}
library(rugarch)

# Gabungkan data pelatihan dan pengujian
kurs.full <- c(train.kurs[, 2], test.kurs[, 2])

# Cek panjang data penuh
n_total <- length(kurs.full)
cat("Total data length: ", n_total, "\n")

# Definisikan model GARCH(1,0)
garch0F <- ugarchspec(mean.model = list(armaOrder = c(0, 0), include.mean = FALSE),
                      variance.model = list(model = "sGARCH", garchOrder = c(1, 0)),
                      distribution.model = "norm")

# Latih model dengan data penuh
garch0Fa <- ugarchfit(spec = garch0F, data = kurs.full)
print(garch0Fa)

# Prediksi 20 hari ke depan
future_forecast <- ugarchforecast(garch0Fa, n.ahead = 20)
future_sigma <- sigma(future_forecast)

# Plot varians kondisional yang diprediksi untuk 20 hari ke depan
plot(future_sigma, type = "l", col = "green", main = "Prediksi 20 Hari ke Depan untuk Varians Kondisional", ylab = "Varians", xlab = "Hari")

# Tambahkan varians kondisional yang telah diestimasi untuk seluruh data
sigma_full <- sigma(garch0Fa)
lines(sigma_full, col = "blue", type = "l")
legend("topright", legend = c("Prediksi Masa Depan", "Varians Kondisional"), col = c("green", "blue"), lty = 1)

```

```{r}
# Memuat pustaka rugarch
library(rugarch)

# Gabungkan data pelatihan dan pengujian
kurs.full <- c(train.kurs[, 2], test.kurs[, 2])

# Cek panjang data penuh
n_total <- length(kurs.full)
cat("Total data length: ", n_total, "\n")

# Definisikan model GARCH(1,0)
garch0F <- ugarchspec(mean.model = list(armaOrder = c(0, 0), include.mean = FALSE),
                      variance.model = list(model = "sGARCH", garchOrder = c(1, 0)),
                      distribution.model = "norm")

# Latih model dengan data penuh
garch0Fa <- ugarchfit(spec = garch0F, data = kurs.full)
print(garch0Fa)

```


```{r}
# Prediksi 30 hari ke depan
future_forecast <- ugarchforecast(garch0Fa, n.ahead = 30)
future_sigma <- sigma(future_forecast)

# Varians kondisional yang diprediksi
future_sigma

# Plot varians kondisional yang diprediksi untuk 30 hari ke depan
plot(future_sigma, type = "l", col = "red", main = "Prediksi 30 Hari ke Depan untuk Varians Kondisional", ylab = "Varians", xlab = "Hari")

# Tambahkan varians kondisional yang telah diestimasi untuk seluruh data
sigma_full <- sigma(garch0Fa)
lines(sigma_full, col = "blue", type = "l")
legend("topright", legend = c("Prediksi Masa Depan", "Varians Kondisional"), col = c("red", "blue"), lty = 1)

# Plot gabungan antara kurs aktual dan prediksi
# Buat prediksi kurs berdasarkan varians kondisional yang diprediksi
future_returns <- fitted(future_forecast)
future_kurs <- kurs.full[n_total] + cumsum(future_returns)

# Plot kurs aktual dan prediksi
plot(1:n_total, kurs.full, type = "l", col = "blue", main = "Kurs Aktual dan Prediksi 30 Hari ke Depan", ylab = "Kurs", xlab = "Hari")
lines((n_total + 1):(n_total + 30), future_kurs, col = "red")
legend("topright", legend = c("Kurs Aktual", "Prediksi Masa Depan"), col = c("blue", "red"), lty = 2)
```

```{r}
# GARCH (1,1)
library(rugarch)

# Load the training and testing data
kurs.tr <- train.kurs[, 2]
kurs.ts <- test.kurs[, 2]

# Check the length of the training data
n_total <- length(kurs.tr)
cat("Total data length: ", n_total, "\n")

# Define the number of out-of-sample points for fitting
n_out <- length(kurs.ts)
cat("Out-sample data length: ", n_out, "\n")

# Define the GARCH(1,0) model
garch1Ff <- ugarchspec(mean.model = list(armaOrder = c(0,0), include.mean = FALSE),
                     variance.model = list(model = "sGARCH", garchOrder = c(1,1)),
                     distribution.model = "norm")

# Fit the model using the entire training data
garch1Faf <- ugarchfit(spec = garch1Ff, data = kurs.tr)
print(garch1Faf)

# Predict the conditional variances for the training data
sigma_fitted1Ff <- sigma(garch1Faf)

# Forecast out-of-sample variances
fore1.kursfull <- ugarchforecast(garch1Faf, n.ahead = n_out)
sigma_forecast1Ff <- sigma(fore1.kursfull)

# Ensure lengths are consistent
cat("Length of sigma_fitted: ", length(sigma_fitted1Ff), "\n")
cat("Length of sigma_forecast: ", length(sigma_forecast1Ff), "\n")
cat("Length of kurs full.tr: ", length(kurs.tr), "\n")

# Calculate MSE for the training period
mse_train1Ff <- mean((kurs.tr - sigma_fitted1Ff)^2)

# Calculate MSE for the testing period
mse_test1Ff <- mean((kurs.ts - sigma_forecast1Ff)^2)

cat("MSE Pelatihan: ", mse_train1Ff, "\n")
cat("MSE Pengujian: ", mse_test1Ff, "\n")


# Plot results
par(mfrow = c(3, 1))
plot(sigma_fitted1Ff, type = "l", col = "blue", main = "Varians Kondisional (Pelatihan)", ylab = "Varians", xlab = "Waktu")
plot(sigma_forecast1Ff, type = "l", col = "red", main = "Forecast Varians Kondisional (Pengujian)", ylab = "Varians", xlab = "Waktu")
lines(c(rep(NA, length(sigma_fitted1Ff)), sigma_forecast1Ff), col = "red")
legend("topright", legend = c("Fitted", "Forecasted"), col = c("blue", "red"), lty = 1)

# Optional: Plot actual vs. forecast for the testing period
plot(kurs.ts, type = "l", col = "black", main = "Actual vs Forecasted Squared Returns (Pengujian)", ylab = "Squared Returns", xlab = "Waktu")
lines(sigma_forecast1Ff, col = "red")
legend("topright", legend = c("Actual", "Forecasted"), col = c("black", "red"), lty = 1)

```

```{r}
length(sigma_fitted1Ff)
length(sigma_forecast1Ff)
length(kurs.tr)
```

```{r}
#menyimpan nilai fitted dan validasi
library(foreign)
fitted.kurs11.full<-write.csv(sigma_fitted1Ff,"D:\\S2 Statistika dan Sains Data\\Tesis\\Persyntax an\\SYNTAX TESIS\\fitted.kurs11.full.csv")
forecast.kurs11.full<-write.csv(sigma_forecast1Ff,"D:\\S2 Statistika dan Sains Data\\Tesis\\Persyntax an\\SYNTAX TESIS\\forecast.kurs11.full.csv")
```

```{r}
plot(garch1Faf,which='all')
```
